【裁判字號】    98,審易,763
【裁判日期】    980918
【裁判案由】    背信
【裁判全文】
臺灣桃園地方法院宣示判決筆錄         98年度審易字第763號
公  訴  人  臺灣桃園地方法院檢察署檢察官
被      告  甲○○
選任辯護人  許明桐律師
上列被告因背信案件（起訴案號：97年度偵字第561 號），於中
華民國98年9 月18日下午5 時，在本院第十四法庭宣示判決，出
席職員如下：
          法  官  劉為丕
          書記官  陳淑瓊
法官起立朗讀判決主文、犯罪事實要旨、附記事項、處罰條文，
及告以上訴限制、期間並提出上訴狀之法院，且諭知記載其內容
：
一、主  文：
    甲○○為他人處理事務，意圖為自己及第三人不法之利益，
    而為違背其任務之行為，致生損害於本人之利益，處有期徒
    刑肆月，如易科罰金，以新臺幣壹仟元折算壹日。緩刑貳年
    ，緩刑期內應支付公庫新臺幣拾伍萬元。
二、犯罪事實要旨：
    甲○○自民國95年12月14日起擔任悅光電子科技有限公司（
    址設桃園縣平鎮市○○路○段189 巷13號，下稱悅光電子公
    司）代表人即負責人，負責悅光電子公司營運、管理等一切
    事務，係為悅光電子公司處理事務之人，對悅光電子公司負
    有忠誠執行業務之義務。甲○○明知悅光電子公司與臺灣微
    型影像股份有限公司（下稱臺灣微型公司）於95年11月21日
    簽訂「tmdc65型光電液晶電視國內代理經銷合約書」（下稱
    悅光電子之經銷合約），契約內容為：臺灣微型公司委託悅
    光電子公司代理經銷tmdc65型光電液晶電視，年度銷售總數
    量為5000台以上，負責銷售區域限定於臺灣本島（不含臺北
    市及桃竹苗）地區。詎甲○○因與悅光電子公司股東丙○○
    、乙○○、林英詮就公司股權及經營權屢生爭執，竟意圖為
    自己及新睿視訊有限公司（下稱新睿視訊公司）不法利益，
    先於96年4 月15日左右告知臺灣微型公司負責人邱子溢上開
    股權爭執，並表示丙○○及乙○○之作為已損及邱子溢之名
    譽，藉此慫恿邱子溢終止臺灣微型公司與悅光電子公司之代
    理經銷契約，甲○○又於96年4 月18日收購新睿視訊公司，
    再於96年4 月20日登記為該公司之代表人即負責人，且於同
    日前往臺灣微型公司，取得臺灣微型公司96年4 月20日（96
    ）台微影字第96009 號函，函文內容為：臺灣微型公司自96
    年4 月20日起終止與悅光電子公司之經銷合約，甲○○並簽
    立負責人均為甲○○之悅光電子公司、新睿視訊公司聯名之
    切結書，內容為：因悅光電子公司辦理停業清算，原於95年
    預付臺灣微型公司之65吋背投電視新臺幣（下同）2,500 萬
    元，此債權債務關係擬轉至新睿視訊公司，並由新睿視訊公
    司承接俟後業務。甲○○繼於96 年5月1 日代表新睿視訊公
    司與臺灣微型公司簽訂「國內代理經銷合約書」，契約內容
    為：臺灣微型公司委託新睿視訊公司代理經銷tmdc65型矽基
    液晶微型顯示器，年度銷售總數量為6000台，負責銷售區域
    限定於臺灣本島（不含臺北市）地區。甲○○另於96年5 月
    3 日向桃園縣政府申請備查悅光電子公司自96年5 月1 日起
    至97年4 月30日止停業。許正龍以前開違背任務之方式，使
    新睿視訊公司取得上開臺灣微型公司之tmdc65型矽基液晶微
    型顯示器經銷權，並使悅光電子公司喪失前揭臺灣微型公司
    之tmdc65型光電液晶電視經銷權。
三、附記事項：
    查被告甲○○前未曾因故意犯罪受有期徒刑以上刑之宣告，
    有卷附臺灣高等法院被告前案紀錄表可按，其因一時失慮而
    犯本案，犯後自白犯行，且與丙○○、乙○○、林英詮等人
    達成和解，堪認悔意殷殷，經此刑之教訓，今後自當知所警
    惕，而無再犯之虞，本院綜核各情，認前開對其所宣告之刑
    ，以暫不執行為適當，爰併予宣告緩刑2 年，並應於緩刑期
    間內向國庫支付15萬元，以啟自新。
四、處罰條文：
    刑法第342 條第1 項、第41條第1 項前段、第74條第1 項第
    1 款、第2 項第4 款，刑法施行法第1 條之1 第1 項、第2
    項前段。
五、協商判決除有刑事訴訟法第455 條之4 第1 項第1 款於本訊
    問程序終結前，被告撤銷協商合意或檢察官撤回協商聲請者
    ；第2 款被告協商之意思非出於自由意志者；第4 款被告所
    犯之罪非第455 條之2 第1 項所定得以協商判決者；第6 款
    被告有其他較重之裁判上一罪之犯罪事實者；第7 款法院認
    應諭知免刑或免訴、不受理者情形之一，及違反同條第2 項
    「法院應於協商合意範圍內為判決；法院為協商判決所科之
    刑，以宣告緩刑或2 年以下有期徒刑、拘役或罰金為限」之
    規定者外，不得上訴。
六、如有前項得上訴之情形者，得自收受判決送達後10日內，向
    本院提出上訴書狀，上訴於第二審法院。
中    華    民    國    98    年    9     月    18    日
                        刑事庭      法  官  劉為丕
                                    書記官  陳淑瓊
以上正本證明與原本無異
                                    書記官  陳淑瓊
中    華    民    國    98    年    9     月    18    日
附錄本案論罪科刑依據之法條：
中華民國刑法第342 條
（背信罪）
為他人處理事務，意圖為自己或第三人不法之利益，或損害本人
之利益，而為違背其任務之行為，致生損害於本人之財產或其他
利益者，處五年以下有期徒刑、拘役或科或併科一千元以下罰金
。
前項之未遂犯罰之。


司法院資訊處製作；財團法人民間司法改革基金會備份。
